臺灣臺北地方法院刑事判決
111年度審易字第1526號
公  訴  人  臺灣臺北地方檢察署檢察官
被      告  楊杰  


上列被告因毀棄損壞案件，經檢察官提起公訴（111年度偵字第1
6645號），本院判決如下：
    主  文
本件公訴不受理。
    理  由
一、公訴意旨如附件起訴書所載。
二、告訴乃論之罪，告訴人於第一審辯論終結前得撤回其告訴，
    又告訴經撤回者，應諭知不受理之判決，刑事訴訟法第238
    條第1項、第303條第3款分別定有明文。
三、本件告訴人告訴被告毀棄損壞案件，起訴書認係觸犯刑法第
    354條毀損罪，依同法第357條之規定，須告訴乃論。茲據告
    訴人撤回告訴，依照首開說明，本件應不經言詞辯論，逕為
    諭知不受理之判決。
據上論斷，應依刑事訴訟法第303條第3款、第307條判決如主文
本案經檢察官黃冠中提起公訴，檢察官洪敏超到庭執行職務。　
中　　華　　民　　國　　111 　年　　10 　　月　　21 　日
　　　　　　　　　刑事第二十庭  法　官  洪英花
以上正本證明與原本無異。
如不服本判決應於收受送達後20日內向本院提出上訴書狀，並應
敘述具體理由；其未敘述上訴理由者，應於上訴期間屆滿後20日
內向本院補提理由書（均須按他造當事人之人數附繕本）「切勿
逕送上級法院」。
因疫情而遲誤不變期間，得向法院聲請回復原狀
                                書記官  洪啟瑞
中　　華　　民　　國　　111 　年　　10 　　月　　21 　日

附件：
臺灣臺北地方檢察署檢察官起訴書
                                    111年度偵字第16645號
　　被　　　告　楊杰　　男　29歲（民國00年0月00日生）
　　　　　　　　　　　　住○○市○○區○○路0段000號
　　　　　　　　　　　　國民身分證統一編號：Z000000000號
上列被告因毀棄損壞案件，業經偵查終結，認應該提起公訴，茲
將犯罪事實及證據並所犯法條分敘如下：
　　　　犯罪事實
一、楊杰於民國111年4月30日上午1時37分，搭乘友人廖奕翔（
　　所涉公共危險等罪嫌部分，另為不起訴處分）駕駛其所有之
    車牌號碼0000-00號自用小客車，行經臺北市○○區○○路0段00
    0號前，因認先前有遭姜煜森所駕駛之車牌號碼000-0000號
    營業用小客車（下稱本案車輛）故意逼車而心生不滿，竟基
    於毀損他人物品之犯意，自上開車輛副駕駛座持其所有之空
    氣槍朝本案車輛左側車身射擊數發，其中3發擊中本案車輛
    駕駛座車窗，致本案車輛之駕駛座車窗上緣凹損、玻璃破裂
    而不堪使用，足生損害於姜煜森。嗣姜煜森報警處理，並經
    警方調閱現場監視器畫面，始循線查獲上情。
二、案經姜煜森訴由臺北市政府警察局大安分局報告偵辦。
　　　　證據並所犯法條
一、證據清單
編號 證據名稱 待證事實 1 被告楊杰於警詢及偵查中 之供述 ①被告楊杰有於上開時地將 　車牌號碼0000-00號自用小客車交與同案被告廖奕翔駕駛，且現場監視器畫面坐在上開車輛副駕駛座之人即為被告之事實。 ②被告為空氣槍所有人之事實。 ③辯稱：伊是對空鳴槍，且 　當時已經喝到斷片意識不清等語。 2 同案被告廖奕翔於警詢及 偵查中之供述。 ①證明上開時地係由同案被 　告廖奕翔駕駛車輛，且有與告訴人姜煜森所駕駛之本案車輛發生行車糾紛之事實。 ②證明被告有搖下車窗嗆告 　訴人，並持空氣槍朝本案車輛射擊之事實。 3 告訴人姜煜森於警詢時之 指訴 證明告訴人於上開時地駕駛 本案車輛有遭被告搭乘的車按喇叭，並遭被告持空氣槍射擊，致本案車輛之駕駛座車窗有3處遭射擊痕跡，並造成本案車輛駕駛座車窗破裂之事實。 4 現場監視器畫面光碟及翻 拍畫面 證明被告有持空氣槍朝本案 車輛射擊之事實。 5 本案車輛照片 證明本案車輛之駕駛座車窗 上緣凹損、玻璃破裂之事實。 
二、核被告所為，係犯刑法第354條之毀棄損壞罪嫌。
三、告訴及報告意旨另認被告涉犯刑法第185條第1項之公共危險
　　罪嫌。惟按刑法第185條第1項之妨害公眾往來安全罪，係以
    損壞或壅塞陸路、水路、橋樑或其他公眾往來之設備或以他
    法致生往來之危險為成立要件，亦即必以所為之行為足使公
    眾往來之陸路等設備損壞使失正常效用或使生阻隔難通之情
    形始足當之。易言之，必須損壞、壅塞之行為，造成公眾往
    來具體危險之狀態方構成妨害公眾往來安全罪。刑法第185
    條第1項所謂「致生往來之危險」，乃屬具體危險犯，雖不
    以發生實害之結果為必要，但須客觀上業已具備公眾往來之
    危險狀態始可該當；亦即指由行為人之行為客觀上觀察，足
    使公眾往來發生安全之虞狀態者而言；換言之，以行為人主
    觀上具有損壞、壅塞陸路、水路、橋樑或其他公眾往來之設
    備或以他法使供公眾交通之設備喪失其效用之故意，且認識
    其行為所生之結果將生交通往來危險之虞為其構成要件（最
    高法院97年度台上字第731號、85年度台上字第5706號判決
    意旨參照），是被告持空氣槍射擊本案車輛之行為，客觀上
    時間極為短暫、不具延續性，未有截斷、杜絕其他不特定車
    輛往來之情形，顯未致生其他車輛往來之危險，自與刑法妨
    害公眾往來安全罪之構成要件有間，然此部分若成立犯罪，
    因與前揭提起公訴部分，有一罪之關係，應為起訴效力所及
    ，爰不另為不起訴之處分，併此敘明。
四、依刑事訴訟法第251條第1項提起公訴。
　  此　致
臺灣臺北地方法院
中　　華　　民　　國　 111　　年　　7 　　月　　20　　日
                              檢　察　官  黃冠中
本件正本證明與原本無異
中　　華　　民　　國　 111　　年　　7 　　月　　29　　日
                              書　記　官  呂佳恩
附錄本案所犯法條全文
中華民國刑法第354條
毀棄、損壞前二條以外之他人之物或致令不堪用，足以生損害於
公眾或他人者，處 2 年以下有期徒刑、拘役或 1 萬 5 千元以
下罰金。